最高法院刑事判決
111年度台上字第4811號
上  訴  人  施信宏                    
上列上訴人因違反毒品危害防制條例案件，不服臺灣高等法院高
雄分院中華民國111年7月28日第二審判決（111年度上訴字第124
號，起訴案號：臺灣屏東地方檢察署109年度偵字第6971號），
提起上訴，本院判決如下：
    主  文
上訴駁回。
    理  由
一、按刑事訴訟法第377條規定，上訴於第三審法院，非以判決
    違背法令為理由，不得為之。是提起第三審上訴，應以原判
    決違背法令為理由，係屬法定要件。如果上訴理由書狀並未
    依據卷內訴訟資料，具體指摘原判決不適用何種法則或如何
    適用不當，或所指摘原判決違法情事，顯與法律規定得為第
    三審上訴理由之違法情形，不相適合時，均應認其上訴為違
    背法律上之程式，予以駁回。
二、本件原審審理結果，認定上訴人施信宏有所載之違反修正前
    毒品危害防制條例各犯行明確，因而維持第一審論處上訴人
    如其附表(下稱附表)一所示販賣第二級毒品3罪刑（均量處
    有期徒刑），併諭知沒收之判決，駁回其在第二審之上訴，
    已載敘其調查取捨證據之結果及憑以認定各該犯罪事實之心
    證理由，就上訴人否認附表一編號3犯罪之供詞及所辯，認
    非可採，亦依調查所得證據予以論述指駁，有卷存資料可資
    覆按。 
三、上訴意旨略以：㈠附表三編號5所載相關通訊軟體LINE(下稱L
    INE)對話截圖僅止於證明上訴人與證人黃俊賢間有新臺幣(
    下同)1萬元之債務，但彼此究係買賣毒品或單純借貸關係，
    尚無從認定，且黃俊賢歷次供述齟齬並與LINE對話內容不符
    ，縱上訴人曾自白犯罪，仍無證據足以證明其有附表一編號
    3所示犯行。㈡上訴人就附表一編號1、2所示販賣毒品金額相
    同，原判決量刑輕重有別，違反比例原則。
四、犯罪事實之認定、證據之取捨及證明力之判斷，俱屬事實審
    法院之職權，此項職權之行使，倘不違背客觀存在之經驗法
    則或論理法則，即不違法，觀諸刑事訴訟法第155條第1項規
    定甚明，自無許當事人任憑主觀妄指為違法，而資為合法之
    第三審上訴理由。又證人之供述前後稍有不符，究竟何者為
    可採，事實審法院非不可本於經驗法則與論理法則，斟酌其
    他情形，作合理之比較，定其取捨，若其基本事實之陳述與
    真實性無礙時，仍非不得予以採信，非謂一有不符或矛盾，
    即認其全部均不可採。　　　　
    原判決認定上訴人附表一編號3販賣毒品犯行，係綜合上訴
    人部分供述、證人黃俊賢不利於上訴人之證詞，酌以所列其
    餘證據資料及案內其他證據調查之結果而為論斷，詳敘憑為
    判斷黃俊賢指證上訴人確有於所載時地販賣毒品甲基安非他
    命等證詞與事實相符，所為該當販賣第二級毒品罪構成要件
    之理由綦詳，復依調查所得，說明黃俊賢就該次向上訴人購
    買毒品之數量、金額、是否支付款項等細節，偶有因時間流
    逝或交易多次而記憶不清或混淆之情形，但關於上訴人將毒
    品(非衛生紙)放置花盆為交付等販賣第二級毒品之主要事實
    前後指述一致，無礙其此部分供述之真確性，勾稽上訴人坦
    承卷附(附表三編號5【5-5】)LINE對話內容係黃俊賢為向其
    購買2錢1萬元之甲基安非他命，請其將毒品放置花盆等語，
    該交易模式與附表一編號1、2交易慣例相符，而上訴人以LI
    NE與黃俊賢討論匯款時稱「我要回一些給人」，亦符合販賣
    毒品者需回帳與上游之實務常態，堪認該款項係黃俊賢應上
    訴人要求而清償先前毒品欠款，依所載對話內容，並無推託
    情事，上訴人供稱因不滿黃俊賢積欠毒品款項，始放置衛生
    紙於菸盒內以戲弄等旨辯詞，殊悖常情，委無可採等各情，
    其審酌之依據及判斷之理由。凡此，概屬原審採證認事職權
    之合法行使，核其論斷說明，衡諸經驗及論理等證據法則皆
    無違背，既非僅以上訴人之自白或黃俊賢之供述為論罪之唯
    一證據，且綜合調查所得之各直接、間接證據而為論斷，自
    非法所不許，無所指違背證據法則可言。
五、刑之量定，係實體法上賦予法院得依職權自由裁量之事項，
    苟已以行為人之責任為基礎，並斟酌刑法第57條各款所列情
    狀，在法定刑度內，酌量科刑，無偏執一端，致明顯失出失
    入情形，即不得任意指摘為違法，以為第三審上訴之理由。
    原判決就上訴人所犯附表一編號1、2各罪，已綜合審酌刑法
    第57條科刑等一切情狀，分別依修正前毒品危害防制條例第
    17條第2項規定減輕其刑後，在罪責原則下適正行使其量刑
    之裁量權，而為所示刑之量定，核其量定之刑罰，已兼顧相
    關有利與不利之科刑資料，客觀上並未逾越法定刑度，亦與
    罪刑相當原則無悖，難認有濫用其裁量權限之違法情形。又
    依原判決確認之事實，上訴人就附表一編號1、2所示販賣毒
    品犯行，其販賣金額固屬相同，但已否收款則屬有別，原判
    決為不同之量刑，無所指違反比例原則之不當。
六、依上所述，上訴意旨無非係對原判決已說明之事項及屬原審
    採證認事職權之適法行使，或單純就前述量刑裁量權之合法
    行使，徒以自己說詞，任意指為違法，且為單純事實之爭執
    ，難謂已符合首揭法定上訴要件，應認其上訴為不合法律上
    之程式，予以駁回。
據上論結，應依刑事訴訟法第395條前段，判決如主文。 
中　　華　　民　　國　 111　  年　  11 　 月　 16     日
                  刑事第七庭審判長法　官  段景榕
                                  法　官  沈揚仁
                                  法　官  楊力進
                                  法　官  汪梅芬
                                  法　官  宋松璟
本件正本證明與原本無異
                                  書記官  黃慈茵
中　　華　　民　　國　　111 　年　　11　　月　　23　　日